【裁判字號】    92,上易,759
【裁判日期】    920626
【裁判案由】    毀棄損壞
【裁判全文】
臺灣高等法院高雄分院刑事判決                    九十二年度上易字第七五九號
    上  訴  人
    即  被  告  乙○○
右上訴人因毀棄損壞案件，不服臺灣高雄地方法院九十二年度易字第五五０號，中華
民國九十二年四月十四日第一審判決（起訴案號：臺灣高雄地方法院檢察署九十二年
度調偵字第一一三號）提起上訴，本院判決如左：
    主  文
上訴駁回。
    事  實
一、乙○○曾於民國九十一年間，因過失傷害案件，經台灣高雄地方法院以九十一年
    度交易字第二二三號刑事判決判處有期徒刑三月確定，甫於同年八月二十九日易
    科罰金執行完畢，猶不知悔改，復於同年十一月二十六日下午三時三十分許，前
    往高雄縣林園鄉○○○路十五號甲○○所經營之「妍彩真花店」，向甲○○催討
    貨款遭拒後，竟基於毀損犯意，徒手砸毀店內甲○○所有之花瓶十支、人造花景
    五盆、花架與鮮花盆景一批，足以生損害於甲○○。
二、案經甲○○訴由高雄縣警察局林園分局報請臺灣高雄地方法院檢察署檢察官偵查
    起訴。
    理  由
一、被告乙○○未於本院為任何陳述，惟據其於原審陳述略稱：伊確有於右揭時地徒
    手砸毀告訴人甲○○所有之花瓶十支、人造花景五盆、花架與鮮花盆景等物之事
    實，惟矢口否認有何毀損犯意，辯稱：伊向告訴人催討貨款數次，均未獲置理，
    始詢問告訴人是否欲以砸店之方式解決，且砸店時告訴人亦未阻止，並表示「你
    丟」等語，伊認為已獲得告訴人之同意云云。經查：
（一）被告於右揭時地徒手砸毀告訴人所有之花瓶十支、人造花景五盆、花架與鮮花
      盆景乙節，業據被告於警、偵訊及原審審理中坦承不諱，核與告訴人指訴之情
      節相符，並有現場照片二張附卷可稽（警卷第三頁），上開事實堪予認定。
（二）被告於砸店時，有說要以砸店方式還錢，但告訴人並未同意，業據告訴人於偵
      查及原審陳述明確（偵查卷第六頁反面、原審卷第十五頁）；參以被告所砸毀
      之告訴人店內所擺設之花瓶、人造花景、花架與鮮花盆景等物，均係告訴人開
      設花店，用以販售營利之物，衡情，告訴人應無同意被告砸毀該等物品，而遭
      受平白損失之理。
（三）綜上所述，被告前揭所辯，顯係事後卸責之詞，自不足採。本案事證明確，被
      告犯行堪以認定。
二、核被告所為，係犯刑法第三百五十四條之毀損罪。被告曾於九十一年間，因過失
    傷害案件，經台灣高雄地方法院以九十一年度交易字第二二三號刑事判決判處有
    期徒刑三月確定，甫於九十一年八月二十九日易科罰金執行完畢，有臺灣高等法
    院被告全國前案紀錄表一份在卷可稽，其受有期徒刑之執行完畢，五年以內再犯
    本件有期徒刑以上之罪，為累犯，應依刑法第四十七條規定加重其刑。
三、被告犯罪既已明確，原審引依刑法第三百五十四條、第四十七條、第四十一條第
    一項、罰金罰鍰提高標準條例第一條前段、第二條，並審酌被告因向告訴人催討
    債務多次，均未獲置理，一時失慮，而為本件犯行，惡性尚輕，犯後並坦承確有
    砸毀告訴人之盆景等一切情狀，量處拘役三十日，並諭知易科罰金之折算標準。
    核其認事用法均無違誤，量刑亦稱妥適。被告上訴意旨否認犯罪，及不構成累犯
    ，為無理由，應予駁回。
四、被告經合法傳喚，無正當理由不到庭，爰不待其陳述，逕行判決。
據上論斷，依刑事訴訟法第三百七十一條、第三百六十八條，判決如主文。
本案經檢察官張其主到庭執行職務。
中    華    民    國      九十二      年      六      月      二十六    日
                              臺灣高等法院高雄分院刑事第五庭
                                  審判長法官  吳水木
                                        法官  洪慶鐘
                                        法官  趙文淵
右正本證明與原本無異。
不得上訴。
                                  法院書記官  吳新貞
中    華    民    國      九十二      年      七      月      二      日
附錄本判決論罪科刑法條：
刑法第三百五十四條
毀棄、損壞前二條以外之他人之物或致令不堪用，足以生損害於公眾或他人者，處二
年以下有期徒刑、拘役或五百元以下罰金。


司法院資訊處製作；財團法人民間司法改革基金會備份。
